<?xml version='1.0' encoding='utf-8'?>
<verb default="pábháil" disambig="">
  <verbalNoun default="pábháil" />
  <verbalAdjective default="pábháilte" />
  <tenseForm default="pábháil" tense="Past" dependency="Indep" person="Base" />
  <tenseForm default="pábhálamar" tense="Past" dependency="Indep" person="Pl1" />
  <tenseForm default="pábháladar" tense="Past" dependency="Indep" person="Pl3" />
  <tenseForm default="pábháladh" tense="Past" dependency="Indep" person="Auto" />
  <tenseForm default="pábháil" tense="Past" dependency="Dep" person="Base" />
  <tenseForm default="pábhálamar" tense="Past" dependency="Dep" person="Pl1" />
  <tenseForm default="pábháladar" tense="Past" dependency="Dep" person="Pl3" />
  <tenseForm default="pábháladh" tense="Past" dependency="Dep" person="Auto" />
  <tenseForm default="pábháladh" tense="PastCont" dependency="Indep" person="Base" />
  <tenseForm default="pábhálainn" tense="PastCont" dependency="Indep" person="Sg1" />
  <tenseForm default="pábháilteá" tense="PastCont" dependency="Indep" person="Sg2" />
  <tenseForm default="pábhálaimis" tense="PastCont" dependency="Indep" person="Pl1" />
  <tenseForm default="pábhálaidís" tense="PastCont" dependency="Indep" person="Pl3" />
  <tenseForm default="pábháiltí" tense="PastCont" dependency="Indep" person="Auto" />
  <tenseForm default="pábháladh" tense="PastCont" dependency="Dep" person="Base" />
  <tenseForm default="pábhálainn" tense="PastCont" dependency="Dep" person="Sg1" />
  <tenseForm default="pábháilteá" tense="PastCont" dependency="Dep" person="Sg2" />
  <tenseForm default="pábhálaimis" tense="PastCont" dependency="Dep" person="Pl1" />
  <tenseForm default="pábhálaidís" tense="PastCont" dependency="Dep" person="Pl3" />
  <tenseForm default="pábháiltí" tense="PastCont" dependency="Dep" person="Auto" />
  <tenseForm default="pábhálann" tense="PresCont" dependency="Indep" person="Base" />
  <tenseForm default="pábhálaim" tense="PresCont" dependency="Indep" person="Sg1" />
  <tenseForm default="pábhálaimid" tense="PresCont" dependency="Indep" person="Pl1" />
  <tenseForm default="pábháiltear" tense="PresCont" dependency="Indep" person="Auto" />
  <tenseForm default="pábhálann" tense="PresCont" dependency="Dep" person="Base" />
  <tenseForm default="pábhálaim" tense="PresCont" dependency="Dep" person="Sg1" />
  <tenseForm default="pábhálaimid" tense="PresCont" dependency="Dep" person="Pl1" />
  <tenseForm default="pábháiltear" tense="PresCont" dependency="Dep" person="Auto" />
  <tenseForm default="pábhálfaidh" tense="Fut" dependency="Indep" person="Base" />
  <tenseForm default="pábhálfaimid" tense="Fut" dependency="Indep" person="Pl1" />
  <tenseForm default="pábhálfar" tense="Fut" dependency="Indep" person="Auto" />
  <tenseForm default="pábhálfaidh" tense="Fut" dependency="Dep" person="Base" />
  <tenseForm default="pábhálfaimid" tense="Fut" dependency="Dep" person="Pl1" />
  <tenseForm default="pábhálfar" tense="Fut" dependency="Dep" person="Auto" />
  <tenseForm default="pábhálfadh" tense="Cond" dependency="Indep" person="Base" />
  <tenseForm default="pábhálfainn" tense="Cond" dependency="Indep" person="Sg1" />
  <tenseForm default="pábhálfá" tense="Cond" dependency="Indep" person="Sg2" />
  <tenseForm default="pábhálfaimis" tense="Cond" dependency="Indep" person="Pl1" />
  <tenseForm default="pábhálfaidís" tense="Cond" dependency="Indep" person="Pl3" />
  <tenseForm default="pábhálfaí" tense="Cond" dependency="Indep" person="Auto" />
  <tenseForm default="pábhálfadh" tense="Cond" dependency="Dep" person="Base" />
  <tenseForm default="pábhálfainn" tense="Cond" dependency="Dep" person="Sg1" />
  <tenseForm default="pábhálfá" tense="Cond" dependency="Dep" person="Sg2" />
  <tenseForm default="pábhálfaimis" tense="Cond" dependency="Dep" person="Pl1" />
  <tenseForm default="pábhálfaidís" tense="Cond" dependency="Dep" person="Pl3" />
  <tenseForm default="pábhálfaí" tense="Cond" dependency="Dep" person="Auto" />
  <moodForm default="pábháladh" mood="Imper" person="Base" />
  <moodForm default="pábhálaim" mood="Imper" person="Sg1" />
  <moodForm default="pábháil" mood="Imper" person="Sg2" />
  <moodForm default="pábhálaimis" mood="Imper" person="Pl1" />
  <moodForm default="pábhálaigí" mood="Imper" person="Pl2" />
  <moodForm default="pábhálaidís" mood="Imper" person="Pl3" />
  <moodForm default="pábháiltear" mood="Imper" person="Auto" />
  <moodForm default="pábhála" mood="Subj" person="Base" />
  <moodForm default="pábhálaimid" mood="Subj" person="Pl1" />
  <moodForm default="pábháiltear" mood="Subj" person="Auto" />
</verb>
